臺灣臺中地方法院刑事判決　　　　　　 100年度易字第2356號
公　訴　人　臺灣臺中地方法院檢察署檢察官
被　　　告　王文科
上列被告因竊盜案件，經檢察官提起公訴（100年度偵字第3808號）
，本院判決如下：
    主    文
王文科竊盜，處罰金新臺幣肆仟元，如易服勞役，以新臺幣壹仟
元折算壹日。
    犯罪事實
一、王文科意圖為自己不法之所有，於民國99年11月11日上午11
    時許，在臺中縣霧峰鄉（現改制為臺中市霧峰區○○○○路
    2段398號7-11超商內，趁店員不注意之際，徒手竊取陳列在
    店內由店長蔡勝雄所管領之馬蹄氏尊者蘇格蘭威士忌酒、馬
    爹利名仕干邑白蘭地酒各1瓶（共價值新臺幣400 元）；得
    手後即離去。嗣於99年11月30日下午2時35分許，王文科上
    開行為在有偵查權限之公務員發覺前，主動至彰化縣警察局
    彰化分局，向員警自首坦承前揭犯行而接受裁判。
二、案經彰化縣警察局彰化分局報告臺灣臺中地方法院檢察署檢
    察官偵查起訴。
    理    由
壹、程序事項：
一、按法院認為應科拘役、罰金或應諭知免刑或無罪之案件，被
    告經合法傳喚無正當理由不到庭者，得不待其陳述逕行判決
    ，刑事訴訟法第306條定有明文。查被告於本院97年4月14日
    、97年5月5日之審判期日，均經合法傳喚無正當理由而未到
    庭，有送達回證及審判筆錄附卷可按，本院認為本件屬應科
    罰金之案件，爰依上開規定不待其陳述逕為一造缺席判決，
    合先敘明。
二、按被告以外之人於審判外之陳述雖不符刑事訴訟法第159條
    之1至之4等規定，而經當事人於審判程序同意作為證據，法
    院審酌該言詞陳述或書面陳述作成時之情況，認為適當者，
    得為證據；當事人、代理人或辯護人於法院調查證據時，知
    有刑事訴訟法第159條第1項不得為證據之情形，而未於言詞
    辯論終結前聲明異議者，視為有前項之同意，同法第159條
    之5定有明文。該法之立法意旨在於傳聞證據未經當事人之
    反對詰問予以核實，原則上先予排除。惟若當事人已放棄反
    對詰問權，於審判程序中表明同意該等傳聞證據可作為證據
    ；或於言詞辯論終結前未聲明異議，基於尊重當事人對傳聞
    證據之處分權，及證據資料愈豐富，愈有助於真實發見之理
    念，且強化言詞辯論主義，使訴訟程序得以順暢進行，上開
    傳聞證據亦均具有證據能力。查下述經本院於審理期日踐行
    調查證據程序之被告以外之人審判外之陳述，經本院審酌全
    部卷證資料，認為作成當時之狀態，並無違背個人意思而為
    陳述或出於違法取供之情形，且無任何反於真實之情事，而
    公訴人於本院審理中並不爭執證據能力及真實性，另被告對
    於證據能力部分除未曾聲明異議之外，其經本院多次合法傳
    喚後，均無正當理由拒不到庭，當屬反對詰問權之放棄，本
    院認為該等證據尚屬適當，故應認有證據能力。
貳、實體事項：
一、被告王文科經合法傳喚傳固未據在庭，惟上開犯罪事實，業
    據被告於警詢時自白不諱，核與證人即被害人蔡勝雄於警詢
    中指述情節相符，復有贓物認領保管單附卷可稽。是被告自
    白核與事實相符，其犯行應堪認定。
二、核被告王文科所為，係犯刑法第320條第1項之竊盜罪。被告
    於前述犯行尚未被有偵查犯罪職務之機關或公務員發覺前，
    即主動向員警坦承前揭犯行，並進而接受裁判，有刑事案件
    報告書在卷可稽，足認被告已符合自首要件，依刑法第62條
    前段規定，減輕其刑。爰審酌被告無前科紀錄，素行良好，
    有臺灣高等法院被告前案紀錄表在卷可查，其為圖不法獲得
    之財物僅係酒類2瓶，價值約新台幣400元，犯後已能知所悔
    悟自首認罪，且所竊得之酒類已發還被害人及其智識程度及
    生活狀況等一切情狀，量處如主文所示之刑，並諭知易服勞
    役之折算標準。
、據上論斷，應依刑事訴訟法第306條、第299條第1項前段、
    第284條之1，刑法第320條第1項、第62條前段、第42條第3
    項前段，刑法施行法第1條之1第1項、第2項前段，判決如主
    文。
本案經檢察官戚瑛瑛到庭執行職務。
中    華    民    國   100    年    8     月    23    日
                  刑事第一庭  法  官  許金樹
以上正本證明與原本無異。
如不服本判決應於收受判決後10日內向本院提出上訴書狀，並應
敘述具體理由。其未敘述上訴理由者，應於上訴期間屆滿後20日
內向本院補提理由書（均須按他造當事人之人數附繕本）「切勿
逕送上級法院」。
告訴人或被害人對於判決如有不服具備理由請求檢察官上訴者，
其上訴期間之計算係以檢察官收受判決正本之日期為準。
                              書記官  王崑煜
中    華    民    國   100    年    8     月    23    日
附錄本案論罪科刑法條全文：
中華民國刑法第320條第1項
意圖為自己或第三人不法之所有，而竊取他人之動產者，為竊
盜罪，處5年以下有期徒刑、拘役或5百元以下罰金。